Config:
  hfst:
    Gen: ../../../src/generator-gt-norm.hfst
    Morph: ../../../src/analyser-gt-norm.hfst
  xerox:
    Gen: ../../../src/generator-gt-norm.xfst
    Morph: ../../../src/analyser-gt-norm.xfst
    App: lookup

Tests:



# todo:
# Proofread the gold standard (below)
# Then: run analyser, then correct.


  Noun - hamõh: # Noun (14RITSʼKAS =>PEREH) hamõh 'eng /est /fin' - full paradigm
     hamõh+N+Sg+Nom: hamõh
     hamõh+N+Sg+Gen: hammõ
     hamõh+N+Sg+Par: hamõht
     hamõh+N+Sg+Ill: hammõhe
     hamõh+N+Pl+Gen: [hammidõ, hamõhtõ]
     hamõh+N+Pl+Par: hammit
     hamõh+N+Pl+Ill: [hammihe, hamõhtõhe]
     hamõh+N+Pl+All: [hammilõ, hamõhtõlõ]

